# 再议 59 号文资产收购中的计税基础

提问人：风清扬 888 时间：2013-01-25 17:00:30
59 号文规定：资产收购，受让企业收购的资产不低于转让企业全部资产的75%，且受让企业在该资产收购发生时的股权支付金额不低于其交易支付总额的85%，可以选择按以下规定处理： 1.转让企业取得受让企业股权的计税基础，以被转让资产的原有计税基础确定。 2.受让企业取得转让企业资产的计税基础，以被转让资产的原有计税基础确定。 这里的计税基础仅指企业所得税吗?转让方转让材料及设备的增值税如何缴税？发票按账面价值开还是按市场价值开？如果按市场价值开，受让企业如何做帐，按发票入账，还是资产原账面价值入账？ 纠结啊，望前辈指教。

回答人：chenyiwei
59 号文仅是对企业所得税税务处理的规定,也只有所得税才有“计税基础”的概念。 增值税应适用其他相关规定，如《关于纳税人资产重组有关增值税问题的公告》（国家税务总局公告[2011]13号）、《关于纳税人资产重组增值税留抵税额处理有关问题的公告》（国家税务总局公告[2012]55号）等。具体税务处理问题可到本论坛税务业务探讨版面发帖咨询。